臺灣板橋地方法院民事裁定　　　　　　 100年度小上字第98號
上　訴　人　蘇榮霖
被上訴人　　羅鳴
上列當事人間請求侵權行為損害賠償事件，上訴人對於中華民國
100 年9 月15日本院板橋簡易庭100 年度板小字第1689號第一審
判決提起上訴，本院裁定如下：
    主  文
上訴駁回。
第二審訴訟費用新臺幣壹仟伍佰元由上訴人負擔。
    理  由
一、按對於小額程序之第一審裁判之上訴，非以其違背法令為理
    由，不得為之；又提起上訴，上訴狀內應記載上訴理由，表
    明原判決所違背之法令及其具體內容，暨依訴訟資料合於該
    違背法令之具體事實，民事訴訟法第436條之24第2項、第43
    6條之25分別定有明文。且所謂違背法令，依同法第436條之
    32第2項準用第468條、及第469條第1款至第5款規定，即依
    同法第468條規定，判決不適用法規或適用不當者，為違背
    法令；依同法第469條規定，判決有該條所列第1款至第5款
    情形之一者，為當然違背法令。是當事人提起上訴，如以同
    法第469條所列第1至5款為理由時，其上訴狀或理由書應表
    明該判決有合於各該條款規定情形之具體內容，及係依何訴
    訟資料合於該違背法令之具體事實。如依同法第468條規定
    ，以原判決有不適用法規或適用法規不當為理由時，其上訴
    狀或理由書應表明該判決所違背之法令條項，或有關判例、
    解釋字號，或成文法以外之習慣或法理等及其具體內容，暨
    係依何訴訟資料合於該違背法令之具體事實。上訴狀或理由
    書如未依上述方式表明，或其所表明者顯與上開法條規定不
    合時，即難認為已合法表明上訴理由，其上訴自非合法，最
    高法院71年台上字第314號著有判例可資參照。
二、本件上訴意旨略以：原判決上訴人應給付被上訴人新台幣2
    萬元之精神慰撫金，上訴人實難心服，被上訴人駕駛之自小
    客車，加速倒車碰撞上訴人所有停放在停車格之自小客車，
    並造成上訴人右手臂及右大腿受傷，上訴人與其理論而發生
    爭吵，互相拉扯扭打，雙方均有受傷，被上訴人也應給付上
    訴人精神慰撫金及賠償上訴人汽車修理費，互相抵銷，應無
    理由向上訴人請求，原審未對上訴人之慰撫金審酌，據為判
    決，已有違誤等語。然查，上訴人提起上訴所據上述之理由
    ，並未具體指出原判決有如何違背法令情事，更未指明原審
    判決所違反之法令條項或其內容以及依訴訟資料有何判決違
    背法令之具體事實，參諸前開說明，自不得謂已合法表明上
    訴理由。且雙方互毆乃雙方互為侵權行為（最高法院68年台
    上字第967 號判例要旨參照），是上訴人縱亦遭被上訴人毆
    傷，此為其得否另向被上訴人請求損害賠償之問題。上訴人
    既未具體指出原判決有如何違背法令情事，且其於原審並未
    提出抵銷之抗辯，原審自無審酌之必要。再依民事訴訟法第
    436 條之28規定：「當事人於第二審程序不得提出新攻擊或
    防禦方法。但因原法院違背法令致未能提出者，不在此限。
    」。是原判決並無違背法令之情事，上訴人於上訴後始提出
    新防禦方法，即抵銷之抗辯，於法不合。從而，本件上訴為
    不合法，應予駁回。
三、本件第二審訴訟費用應依民事訴訟法第436條之19條第1項確
    定其數額為1,500元，應由上訴人負擔。
四、依民事訴訟法第436 條之32第2 項、第444 條第1 項前段、
    、第95條、第78條、第436 條之19第1 項，裁定如主文。
中    華    民    國  100     年    12    月    6     日
                  民事第一庭    審判長法  官  李世貴
                                      法  官  陳翠琪
                                      法  官  黃信樺
以上正本係照原本作成
本裁定不得抗告
中    華    民    國  100     年    12    月    6     日
                                      書記官  李佳靜